臺灣高等法院民事裁定　　　　　　　　　100年度上字第418號
上　訴　人　葉斯懿
訴訟代理人　謝清昕律師
　　　　　　劉育志律師
被　上訴人　董郁文
　　　　　　葉俊榮
　　　　　　葉瑞瑛
　　　　　　邱鈺萍
共　　　同
訴訟代理人　劉孟錦律師
複　代理人　周珮琦律師
　　　　　　吳純怡律師
上列當事人間租佃爭議事件，上訴人對於民國100年2月25日臺灣
桃園地方法院第一審判決（99年度訴字第732號）提起上訴，本
院裁定如下：
    主  文
本件訴訟標的價額核定為新臺幣玖萬仟陸佰壹拾貳元。
    理  由
一、按訴訟標的之價額，由法院核定。核定訴訟標的之價額，以
    起訴時之交易價額為準；無交易價額者，以原告就訴訟標的
    所有之利益為準。民事訴訟法第77條之1第1項、第2項分別
    定有明文。而因租賃權涉訟，其租賃定有期間者，以權利存
    續期間之租金總額為準，核定訴訟標的價額，此觀諸民事訴
    訟法第77條之9前段規定即明。又對於財產權訴訟之第二審
    判決，如因上訴所得受之利益不逾新臺幣（下同）100萬元
    者，不得上訴，為民事訴訟法第466條第1項所明定。此項上
    訴利益數額，經司法院依同條第3項規定提高為150萬元，並
    自民國91年2月8日起實施。
二、經查，被上訴人董郁文、葉俊榮、葉瑞瑛、邱鈺萍（下合稱
    被上訴人，單指其中一人則逕稱其姓名）起訴主張：伊等之
    被繼承人葉邱谷妹前將坐落桃園縣觀音鄉○○段1365、1371
    地號土地（下合稱系爭土地，單指其中一筆則逕稱其地號）
    ，出租予上訴人之被繼承人葉瓊倫，雙方並訂有桃園縣觀音
    鄉私有耕地租約（租約編號：桃園縣觀音鄉觀雁字第85號，
    該租約關係下通稱系爭租約）。詎自95年9月間起至98年1月
    間止，葉瓊倫或上訴人於系爭土地上長期未為耕作，伊等得
    依耕地三七五減租條例（下稱減租條例）第17條第1項第4款
    規定終止系爭租約等情，而聲明確認兩造間就系爭土地之系
    爭租約關係不存在。基此可見，本件係因租賃權涉訟，應依
    上一所示規定核定其訴訟標的價額，至為明灼。
三、第查，依卷附系爭租約附表（見桃園縣政府耕地租佃委員會
    觀雁字第85號租佃爭議調解、調處不成立案全宗第38頁）、
    提存書（見原審卷第28頁至第35頁）記載足悉，系爭土地每
    半年租金為稻穀591台斤，折合為354.6公斤，每年則為709.
    2公斤。而上訴人於99年5月間起訴，其時稻穀每公斤為22元
    ，此為兩造所無異詞（見本院卷第70頁背面、第72頁），即
    系爭租約年租金為1萬5602元（計算式：709.2×22＝15602
    ，元以下四捨五入，以下同）。再依減租條例第5條規定，
    耕地租佃期間，不得少於六年，則以權利存續期間之租金總
    額核計，本件訴訟標的價額應為9萬3612元（計算式：15602
    ×6＝93612），係屬不得上訴第三審之事件。
四、爰裁定如主文。
中    華    民    國   100    年    7     月    5    日
                  民事第五庭
                        審判長法  官  李錦美
                              法  官  黃雯惠
                              法  官  鍾任賜
正本係照原本作成。
如不服本裁定，應於收受送達後10日內向本院提出抗告狀，並應
繳納抗告費新台幣１千元。
中    華    民    國   100    年    7     月    5    日

                              書記官  吳金來